臺灣桃園地方法院交通事件裁定　　　　100年度交聲字第531號
異　議　人
即受處分人　劉竹英
上列受處分人因違反道路交通管理處罰條例事件，對於交通部公
路總局新竹區監理所中壢監理站民國100年7月13日所為之處分（
原處分案號：壢監裁字第裁53-ZBA160045號），聲明異議，本院
裁定如下：
    主  文
異議駁回。
    理  由
一、按汽車行駛於高速公路，不遵使用限制、禁止、行車管制及
    管理事項之管制規則而有行車速度超過規定之最高速限行為
    者，處新臺幣（下同）3,000元以上6,000元以下罰鍰，兼記
    違規點數3點，道路交通管理處罰條例第33條第1項第1款、
    第63條第1項第1款迭定明文。次按違反道路交通管理處罰條
    例第33條第1項第1款規定，且其超過規定之最高速限20公里
    以上未滿40公里、所駕駛之車輛為小型車、於期限內繳納或
    到案聽候裁決者，前開規定有關罰鍰部分裁處3,500元，參
    照違反道路交通管理事件統一裁罰基準及處理細則所附違反
    道路交通管理事件統一裁罰基準表表列綦詳。
二、考之異議人即受處分人劉竹英駕駛為其所有之車牌號碼4783
    -F6號自用小客車，前於民國100年4月11日下午2時10分許，
    途經國道1號高速公路南下76.45公里處，業遭內政部警政署
    國道公路警察局第二警察隊楊梅分隊警員舉發其有行車時速
    120公里顯然超過規定之最高時速100公里等情，遂予填掣內
    政部警政署國道公路警察局公警局交字第ZBA160045號舉發
    違反道路交通管理事件通知單。爾後受處分人於前開舉發通
    知單所植應到案日期100年6月2日前之100年5月11日提出申
    訴，嗣經原處分機關函請舉發單位調查結果，仍認受處分人
    確有上述違規行為，秉諸道路交通管理處罰條例第33條第1
    項第1款、第63條第1項第1款、違反道路交通管理事件統一
    裁罰基準及處理細則所附違反道路交通管理事件統一裁罰基
    準表規定，乃於100年7月13日以壢監裁字第裁53-ZBA160045
    號裁決書裁處受處分人罰鍰3,500元、兼記違規點數1點。
三、訊據受處分人於本院調查程序中屢對上述違規行為概未否認
    ，但其表示僅對蒐證照片呈現之畫面全景不夠寬廣一事深感
    不滿。經查：
  (一)究之警員以手持式雷達測速儀器測得受處分人駕車時速120
    公里，對照該處最高時速設為100公里，即可計算得出受處
    分人駕車超速20公里，凡此各節俱為受處分人所不爭執，除
    經本院當庭勘驗蒐證照片呈現「有一車牌號碼4783-FB號自
    用小客車，係於100年4月11日下午2時10分18秒，行經國道1
    號高速公路南下76.45公里處，該處最高時速限制100公里，
    該車時速高達120公里。」內容外，復據證人即掣單舉發之
    警員施松明於本院調查程序中結證「（問：本件是否由你取
    締違規？）是的。100年4月11日下午2時10分，我在國道1號
    南下76.45公里處，…當時是我手執雷達測速儀器，速度設
    定時速113公里，當地速限為時速100公里，我是設定高於當
    地的速限，只要車輛的時速高於我所設定的113公里，雷達
    測速儀器就會自動拍照，當天我所取締的違規車輛包含車牌
    號碼4783-F6號車輛在內，都是雷達測速儀器自動拍照的。
    」等語歷歷，尚有內政部警政署國道公路警察局舉發違反道
    路交通管理事件通知單可憑，悉見本段前提事實首堪認定。
  (二)次論超速違規車輛洵可特定確為受處分人所有該車之事實，
    資據證人施松明於本院調查程序中結證「（問：本件是否由
    你取締違規？）…雷達測速儀器所拍照片原本就是設定會特
    寫車牌號碼的照片，…這是雷達測速儀器自動鎖定違規車輛
    的車牌特寫而拍照。」等語昭著，更有蒐證照片以佐，研析
    警員誠係使用屬於科學儀器之手持式雷達測速儀器採證，況
    該儀器乃屬有效適宜測量之狀態，則有經濟部標準檢驗局雷
    射測速儀檢定合格證書供參，衡諸本件舉發係藉科學儀器取
    得證據資料之情形，若無其他證據可能動搖科學儀器測出之
    數據，不得無端空言驟議測速結果不值採納，另又基乎現實
    操作性質考量，交通違規事件往往係於漏未架置固定式儀器
    之處發生，警員執行勤務當下難以固定式儀器捕捉貌象之際
    所在多有，再者違規車輛特定之事可由人體感官充分體察，
    是容警員得以當場親見之經驗輔助科學儀器特定檢測對象，
    委無苛求務以固定式儀器同時顯示速度數字、違規車輛外觀
    甚至舉發現場全景之必要，忖度本件乃為無法採用固定式儀
    器取得證據資料之例，但能仰賴警員目視特定、雷達測速儀
    器鎖定檢測對象，倘無證據或推論足嫌警員存有疏忽錯認或
    特意坑害之情，不得逕以未設固定式雷達測速儀器率謂警員
    親眼確認違規車輛而以手持式雷達測速儀器測速所述不宜信
    實，受處分人就此妄下臆測恣意抗辯，顯有誤會難以採可。
  (三)按汽車駕駛人行車速度超過規定之最高速限，採用固定或非
    固定式科學儀器取得證據資料證明者，在高速公路須至少於
    300公尺前，明顯標示之，道路交通管理處罰條例第7條之2
    第3項揚示斯旨。檢視舉發現場前方路段照片，可知本件舉
    發現場前方約350公尺處即在國道1號高速公路南下76.1公里
    處便已設置明顯標示提醒駕駛人注意「前有測速照相」之情
    ，符合前開法定責令逕行舉發程序應設明顯標示之要求無訛
    。承之，本件事證臻達明確，受處分人違規事實堪以認定，
    舉發單位所為舉發未悖法理實情。
四、綜上所述，受處分人既有上述違規行為，揆照道路交通管理
    處罰條例第33條第1項第1款、第63條第1項第1款、違反道路
    交通管理事件統一裁罰基準及處理細則附列違反道路交通管
    理事件統一裁罰基準表規定，原處分機關裁處受處分人罰鍰
    3,500元、兼記違規點數1點，經核於法要無違誤，故認受處
    分人之異議為無理由，自當予以駁回。
據上論斷，應依道路交通事件處理辦法第18條，裁定如主文。
中    華    民    國   100    年    10    月    31    日
                  交通法庭  法  官  俞力華
以上正本證明與原本無異。
如不服本裁定，應於裁定送達後5 日內向本院提出抗告狀。
                            書記官  資念婷
中    華    民    國   100    年    11    月    7     日